【裁判字號】    90,上訴,712
【裁判日期】    900330
【裁判案由】    偽造文書等
【裁判全文】
臺灣高等法院高雄分院刑事判決                      九十年度上訴字第七一二號
    上  訴  人  台灣高雄地方法院檢察署檢察官
    被      告  甲○○
右上訴人因被告偽造文書等案件，不服臺灣高雄地方法院九十年度訴字第五七號中華
民國九十年三月三十日第一審判決（起訴案號：臺灣高雄地方法院檢察署八十九年度
偵字第一一一九七號），提起上訴，本院判決如左：
    主      文
上訴駁回。
    事實及理由
一、本案經本院審理結果，認第一審判決認事用法及量刑均無不當，應予維持，並引
    用第一審判決書記載之事實、證據及理由（如附件）。
二、臺灣高雄地方法院檢察署檢察官上訴意旨略以：被告雖將所詐得之貨款返還美國
    ＢＥＳＴ公司，惟ＢＥＳＴ公司並未將貨款返還予告訴人新展工廠股份有限公司
    ，原審僅判有期徒刑五月，量刑過輕云云。經查，原判決審酌被告之犯罪動機、
    目的、手段、品行、智識程度，致ＢＥＳＴ公司及新展公司所生之損害，及其犯
    罪後尚能坦認犯行，頗具悔意，態度良好，並與告訴人新展公司達成和解（被告
    尚未依約履行），有和解書一紙在卷可稽等一切情狀，量處有期徒刑伍月，並諭
    知易科罰金折算之標準，其認事用法及量刑均無不當，應予維持，上訴人認原判
    決量刑太輕，為無理由，應予駁回。至被告未依和解契約履行部分，告訴人應另
    行民事途徑解決，併此明。
據上論結，應依刑事訴訟法第三百七十三條、第三百六十八條，判決如主文。
本案經檢察官郭振昌到庭執行職務。
中      華      民      國    九十      年      六      月    十九      日
                              臺灣高等法院高雄分院刑事第二庭
                                  審判長法官  曾永宗
                                        法官  周賢銳
                                        法官  鄭月霞
右正本證明與原本無異。
不得上訴。
                                      書記官  唐奇燕
中    華    民    國      九十      年       六       月    二十一      日
附錄本判決論罪之法條：
刑法第二百十條
偽造、變造私文書，足以生損害於公眾或他人者，處五年以下有期徒刑。
刑法第三百三十九條第一項
意圖為自己或第三人不法之所有，以詐術使人將本人或第三人之物交付者，處五年以
下有期徒刑、拘役或科或併科一千元以下罰金。
                                                                        Ｆ
附件：
臺灣高雄地方法院刑事判決                              九十年度訴字第五七號
    公  訴  人  臺灣高雄地方法院檢察署檢察官
    被      告  甲○○  男  三十歲（民國○○○年○月○○○日生）
                        住屏東縣東港鎮○○路二四二號
                        居高雄縣燕巢鄉中路村七十四之十五號
                        身分證統一編號：Ｚ000000000號
    選任辯護人  郭清寶律師
右列被告因偽造文書等案件，經檢察官提起公訴（八十九年度偵字第一一一九七號）
，本院判決如左：
    主    文
甲○○行使偽造私文書，足以生損害於他人，處有期徒刑伍月。如易科罰金，以參佰
元折算壹日。
    事    實
一、甲○○自民國八十五年十月三十一日起任職新展工廠股份有限公司（下稱新展公
    司）業務副理，負責新展公司與美國ＢＥＳＴ  ＳＥＲＶＩＣＥ  ＳＣＲＥＷ
    ＣＯＲＰＯＲＡＴＩＯＮ（下稱ＢＥＳＴ公司）之生意往來業務。於八十八年七
    月間，甲○○竟基於意圖為自己不法之所有及行使偽造私文書之犯意，先於八十
    八年七月二十八日偽造新展公司總經理「Ｗ．Ｙ．ＷＯＮＧ」（即王武彥）名義
    之信函，並盜用新展公司總經理「Ｗ．Ｙ．ＷＯＮＧ」之印章，於該信函內盜用
    「Ｗ．Ｙ．ＷＯＮＧ」印文一枚，以傳真方式發函予ＢＥＳＴ公司，要求ＢＥＳ
    Ｔ公司將貨款美金七千二百五十五．九八元之匯款銀行更改為華南銀行岡山分行
    ，帳號0000－0000－0000號，戶名甲○○之帳戶，致使ＢＥＳＴ公
    司陷於錯誤而依其指示於八十九年八月十七日以上開帳號，戶名仍為新展公司匯
    出貨款，惟因戶名錯誤而遭退回。甲○○接續於同年八月十九日偽造新展公司總
    經理「Ｗ．Ｙ．ＷＯＮＧ」名義之信函，並在該信函內盜用「Ｗ．Ｙ．ＷＯＮＧ
    」印文二枚，以傳真方式發函予ＢＥＳＴ公司要求將匯款戶名由新展公司更改為
    甲○○，致使ＢＥＳＴ公司陷於錯誤而於同年八月二十六日再將款項匯入甲○○
    之上開帳戶內，足以生損害於ＢＥＳＴ公司及新展公司。
二、案經新展公司訴由臺灣高雄地方法院檢察署檢察官偵查起訴。
    理    由
一、右揭事實業據被告甲○○於本院審理時供承不諱，核與告訴人新展公司之代理人
    楊宗池、李聰明、魏緒孟律師於偵查中及告訴人新展公司之代理人乙○○於本院
    審理時之指訴情節相符，復有傳真信函影本二紙附於偵查卷可稽。堪認被告之自
    白核與事實相符，自得採為論罪之依據。本件事證已臻明確，被告右揭犯行洵堪
    認定。
二、查被告偽造新展公司總經理「Ｗ．Ｙ．ＷＯＮＧ」名義之信函，並盜用「Ｗ．Ｙ
    ．ＷＯＮＧ」之印章，接續盜用於信函內三次，傳真予不知情之ＢＥＳＴ公司，
    致使ＢＥＳＴ公司陷於錯誤而將貨款匯入被告帳戶內，足以生損害於ＢＥＳＴ公
    司及新展公司，應成立刑法第二百十六條、第二百十條之行使偽造私文書罪及同
    法第三百三十九條第一項之詐欺取財罪。被告進而將前開信函傳真予ＢＥＳＴ公
    司，已達於行使該文書之階段，其偽造之低度行為，應為行使之高度行為所吸收
    ，應依行使偽造私文書罪論。其盜用印章及印文，為偽造私文書之預備及部分行
    為，均不另論罪。又被告先後二次行使造私文書及詐欺取財之行為，均係基於同
    一犯意下之接續行為，均僅侵害一個法益，均只論以一罪。又被告所犯行使造私
    文書及詐欺取財二罪間，有方法結果之牽連關係，為牽連犯，依刑法第五十五條
    後段之規定，應從較重之行使偽造私文書罪處斷。公訴人認被告先後二次行使偽
    造私文書之犯行，為連續犯，尚有未洽。爰審酌被告之犯罪動機、目的、手段、
    品行、智識程度，致ＢＥＳＴ公司及新展公司所生之損害，及其犯罪後尚能坦認
    犯行，頗具悔意，態度良好，並與告訴人新展公司達成和解，有和解書一紙在卷
    可稽等一切情狀，量處如主文所示之刑。又查刑法第四十一條易科罰金之折算標
    準，業經立法院於九十年一月四日修正，並經總統於同年月十日公布施行，自應
    適用新法（最高法院二十四年七月總會決議（二）參照），爰併諭知易科罰金之
    折算標準。另被告偽造之信函二紙業經被告丟棄，此據被告於本院審理時供明在
    卷，爰不為沒收之諭知。
據上論斷，應依刑事訴訟法第二百九十九條第一項前段，刑法第二條第一項前段、第
二百十條、第二百十六條、第三百三十九條第一項、第五十五條、修正後第四十一條
第一項，罰金罰鍰提高標條例第一條前段、第二條，判決如主文。
本案經檢察官劉玲興到庭執行職務。
中    華    民    國      九十      年      三      月       三十       日
                                  臺灣高雄地方法院刑事第七庭
                法  官  蔡  正  雄
右正本證明與原本無異。
如不服本判決，應於判決送達後十日內，向本院提出上訴狀。
                                      書記官  許  雅  惠
中    華    民    國      九十      年      三      月       三十       日
附錄本判決論罪之法條：
刑法第二百十條：
偽造、變造私文書，足以生損害於公眾或他人者，處五年以下有期徒刑。
刑法第三百三十九條第一項：
意圖為自己或第三人不法之所有，以詐術使人將本人或第三人之物交付者，處五年以
下有期徒刑、拘役或科或併科一千元以下罰金。


司法院資訊處製作；財團法人民間司法改革基金會備份。
